【裁判字號】    92,訴,2112
【裁判日期】    921030
【裁判案由】    毒品危害防制條例
【裁判全文】
臺灣高雄地方法院刑事判決                        九十二年度訴字第二一一二號
    公  訴  人  臺灣高雄地方法院檢察署檢察官
    被      告  甲○○
右被告因違反毒品危害防制條例案件，經檢察官提起公訴（九十二年度毒偵字第二五
五二號），嗣因被告就被訴事實為有罪之陳述，本院並聽取當事人之意見後，改依簡
式審判程序進行，判決如左：
    主  文
甲○○連續施用第一級毒品，累犯，處有期徒刑拾月。扣案之海洛因壹包（淨重零點
貳壹公克，包裝重零點貳貳公克），沒收銷燬之、注射針筒壹支，沒收。
    事  實
一、甲○○前於民國八十一年間，因違反肅清煙毒條例案件，經臺灣臺南地方法院判
    處有期徒刑四年確定，於九十年六月九日執行完畢。又於八十七年間，因施用毒
    品案件，經本院以八十七年度毒聲字第一八○七號裁定送觀察、勒戒後，認有繼
    續施用毒品之傾向，復由本院以八十七年度毒聲字第二二七一號裁定令入強制戒
    治處所施以強制戒治，期間經評定為合格，本院乃以八十八年度毒聲字第二一三
    二號裁定停止戒治，所餘戒治期間，付保護管束，並執行保護管束期滿，業由臺
    灣高雄地方法院檢察署檢察官於九十年二月二十二日，以九十年度戒毒偵字第二
    四四號不起訴處分確定。詎甲○○仍不知悔改，復基於施用第一級毒品海洛因之
    概括犯意，連續自九十二年一月中旬之某日起至同年四月二十一日二十一時許止
    ，在其位於高雄市○○區○○街七號之住處，以將海洛因摻水置於針筒內注射，
    及以將海洛因摻入香菸內吸食之方式，施用第一級毒品海洛因，期間約每二至三
    天即施用一次。嗣為警於九十二年四月二十二日二十一時五分許，在高雄市鼓山
    區○○○路與民利街口查獲，經採集尿液送驗，並扣得海洛因一包（淨重○‧二
    一公克，包裝重○‧二二公克），及其所有預備供施用第一級毒品海洛因所用之
    注射針筒一支。
二、案經高雄市政府警察局鼓山分局報告臺灣高雄地方法院檢察署檢察官偵查起訴。
    理  由
一、本件被告甲○○所犯係死刑、無期徒刑、最輕本刑為三年以上有期徒刑以外之罪
    ，其於準備程序中就被訴事實為有罪之陳述，經法官告知簡式審判程序之旨，並
    聽取公訴人及被告之意見後，經本院裁定由受命法官獨任進行簡式審判程序，合
    先敘明。
二、訊據被告甲○○對其於右揭時、地連續施用第一毒品海洛因之事實，迭於警詢、
    偵查中及本院審理時，均坦承不諱，且查：
（一）被告於九十二年四月二十二日經採集之尿液送驗結果，確呈嗎啡陽性反應等情
      ，有高雄市立凱旋醫院九十二年五月二日之高市凱醫檢字第○一○三○號煙毒
      尿液檢驗成績書一紙可憑；且扣案之白色粉末一包，經送法務部調查局鑑定結
      果，亦含有第一級第六項毒品海洛因成分，淨重○‧二一公克（包裝重○‧二
      二公克）之事實，復有該局九十二年五月二十八日出具之調科壹字第二二○○
      一五二五六號鑑定通知書一紙附卷足參，是被告確有施用第一級毒品海洛因之
      犯行無訛。
（二）參諸醫學臨床實驗及根據英國藥學會出版之文獻Isolation and Indentifica-
      tion of Drugs 乙書第二九三頁載明：海洛因經注射入人體後，在體內迅速水
      解成6-MonoacetyI morphine，再緩緩繼續水解成嗎啡，然後再循嗎啡之代謝
      方式排出，同書第四三一～四三二頁並載有：嗎啡經注射入人體後，約百分之
      五十以上於八小時內自尿中排出，至二十四小時排出約百分之九十，但四十八
      小時後仍有微量可檢出等語。此外，按通常健康成人一次注射嗎啡十五公絲，
      而以現行採用蟻醛酸試液及鉬鋑銨酸試液檢檢驗其尿液時，注射後八小時內所
      排尿液易於檢出；八小時至二十四小時，視其取尿時間及尿量多寡，可能檢出
      ；至二十四小時以後所排之尿液，用上述方法已難檢出，亦據行政院衛生署藥
      物食品檢驗局七十三年十一月三十日（七三）藥檢壹字第○三○二二一號函釋
      在案，足認被告自白稱其自九十二年一月中旬之某日起至同年四月二十一日二
      十一時許止，連續有施用第一級毒品海洛因等語，核與事實相符，應堪採信。
（三）被告前於八十七年間，因施用毒品案件，經本院以八十七年度毒聲字第一八○
      七號裁定送觀察、勒戒後，認有繼續施用毒品之傾向，復由本院以八十七年度
      毒聲字第二二七一號裁定令入強制戒治處所施以強制戒治，期間經評定為合格
      ，本院乃以八十八年度毒聲字第二一三二號裁定停止戒治，所餘戒治期間，付
      保護管束，並執行保護管束期滿，業由臺灣高雄地方法院檢察署檢察官於九十
      年二月二十二日，以九十年度戒毒偵字第二四四號不起訴處分確定之事實，有
      上開不起訴處分書及臺灣高等法院被告全國前案紀錄表可稽，是被告五年內再
      犯毒品危害防制條例第十條之罪，所為與毒品危害防制條例第二十三條第二項
      之規定相符，應予依法論科。
三、按犯毒品危害防制條例第十條之罪，經觀察勒戒後，有繼續施用毒品之傾向者，
    應由檢察官聲請法院裁定令入戒治處所施以強制戒治，強制戒治期滿或交付保護
    管束期滿，應由檢察官為不起訴處分。經不起訴處分後五年內再犯第十條之罪，
    即不適用前項之規定（即應由檢察官偵查起訴），毒品危害防制條例第二十三條
    第二項定有明文。又海洛因為毒品危害防制條例第二條第二項第一款所明定之第
    一級毒品，故核被告所為，係犯同條例第十條第一項之施用第一級毒品罪。被告
    持有第一級毒品進而施用，持有之低度行為乃為施用之高度行為吸收，不另論罪
    。被告先後施用第一級毒品之犯行，時間緊接、手法相同，觸犯構成要件相同之
    罪，顯係基於概括犯意反覆為之，為連續犯，依刑法第五十六條之規定，以一罪
    論，並加重其刑。又被告前於八十一年間，因違反肅清煙毒條例案件，經臺灣臺
    南地方法院判處有期徒刑四年確定，於九十年六月九日執行完畢，有臺灣高等法
    院被告全國前案紀錄表在卷可按，其於五年內再犯最重本刑為有期徒刑以上之本
    罪，為累犯，依刑法第四十七條之規定加重其刑，並依法遞加之。爰審酌被告前
    因違反毒品危害防制條例案件，經為不起訴處分及送強制戒治後，仍未能徹底戒
    絕毒品，再犯本件施用毒品罪，顯見其無戒毒悔改之意，惟念其施用足以導致精
    神障礙、性格異常，甚至造成生命危險之毒品，乃戕害一己之身體健康，所為尚
    未害及他人及其犯後坦承犯行等一切情狀，量處如主文所示之刑。
四、至扣案之白色粉末一包（淨重○‧二一公克、包裝重○‧二二公克），經送驗結
    果，確屬第一級毒品海洛因，為違禁物，業如前述，爰依毒品危害防制條例第十
    八條第一項前段之規定，不問屬於犯人與否，沒收銷燬之。至鑑驗耗用之海洛因
    既已滅失，自無庸宣告沒收銷燬，併此敘明；另扣案之注射針筒一支，經送驗後
    雖均呈嗎啡及甲基安非他命陰性反應，有高雄醫學大學附設中和紀念醫院九十二
    年九月二日之報告編號0000－000號檢驗報告一紙可憑，惟係被告所有，
    預備供施用第一級毒品所用之物，業據被告所自承，依刑法第三十八條第一項第
    二款之規定，亦併予宣告沒收。
據上論斷，應依刑事訴訟法第二百七十三條之一第一項、第二百九十九條第一項前段
，毒品危害防制條例第十條第一項、第十八條第一項前段，刑法第十一條、第五十六
條、第四十七條、第三十八條第一項第二款，判決如主文。
本案經檢察官乙○○到庭執行職務。
中      華      民      國    九十二    年      十      月     三十     日
                                  臺灣高雄地方法院刑事第二庭
                                      法  官  曾鴻文
右正本證明與原本無異。
如不服本判決，應於判決送達後十日內，向本院提出上訴狀。
                                      書記官    王高山
中    華    民    國      九十二      年      十      月      三十      日
附錄本案論罪科刑之法條：
毒品危害防制條例第十條第一項
施用第一級毒品者，處六月以上五年以下有期徒刑。


司法院資訊處製作；財團法人民間司法改革基金會備份。
